【裁判字號】    90,訴,547
【裁判日期】    901120
【裁判案由】    違反毒品危害防制條例
【裁判全文】
臺灣基隆地方法院刑事判決                            九十年度訴字第五四七號
    公  訴  人  臺灣基隆地方法院檢察署檢察官
    被      告  甲○○
右列被告因毒品危害防制條例案件，經檢察官提起公訴 (九十年度毒偵字第一三三三
號)，本院判決如左：
    主  文
甲○○連續施用第一級毒品，累犯，處有期徒刑拾月，扣案之海洛因壹包（淨重一點
七六公克）、含海洛因殘渣袋貳只沒收銷燬之，注射針筒捌支及橡皮管壹截均沒收。
。又連續施用第二級毒品，累犯，處有期徒刑捌月，扣案之安非他命壹小包（毛重零
點三公克）沒收銷燬之。應執行有期徒刑壹年肆月，扣案之海洛因壹包（淨重一點七
六公克）、含海洛因殘渣袋貳只及安非他命壹小包（毛重零點三公克）沒收銷燬之，
注射針筒捌支及橡皮管壹截沒收。
    事  實
一、甲○○曾於民國七十九年間，因盜匪案件，經最高法院判處有期徒刑九年二月確
    定，甫於八十七年六月六日縮刑執行完畢。復分別因施用第二級毒品安非他命案
    件，經觀察勒戒後認無繼續施用毒品傾向，由臺灣基隆地方法院檢察署檢察官不
    起訴處分確定。再因施用毒品案件，經本院裁定強制戒治，並判處有期徒刑一年
    ，於八十九年十月二十七日確定，仍不知悔悟。復基於施用第一級毒品海洛因之
    概括犯意，於前揭強制戒治出所後之九十年五月二日起，迄同年八月十四日止，
    在基隆市○○○路一八九巷八十號住處內，以橡皮管綁住手臂，再將海洛因粉末
    泡水裝於針筒注射之方式，約隔二至三日施打一次而連續多次施用第一級毒品海
    洛因。又另行基於施用第二級毒品安非他命之概括犯意，於九十年六月間某日起
    ，至同年八月十二日止，亦在上開住處，不定期以將安非他命置於吸食器內加熱
    產生煙霧，加以施用之方式，而連續多次施用第二級毒品安非他命。嗣於九十年
    八月十五日十七時三十分許，為警在基隆市○○路一六五之十五號十樓查獲，並
    扣得持有之海洛因一包（淨重一‧七六公克）、含海洛因殘渣袋二只、安非他命
    一小包（毛重零點三公克）及其所有供施用第一級毒品所用之注射針筒八支及橡
    皮管一截。
二、案經基隆市警察局第二分局報請臺灣基隆地方法院檢察署檢察官偵查起訴。
    理  由
一、訊據被告甲○○於本院審理時坦承右揭事實不諱，而其為警所採尿液，經基隆市
    衛生局檢驗，呈安非他命陽性、嗎啡陽性反應，有該局九十年八月二十四日基衛
    六字第九六○五號檢驗成績書一紙附卷可稽，且有白色粉末一包（淨重一‧七六
    公克）及前述之物扣案可佐。該一小包粉末經送請法務部調查局鑑定，含第一級
    毒品海洛因成分，此有該局編號：000000000號鑑定通知書一紙在卷可
    按，足徵其自白與事實相符。又被告前因二次施用毒品案件，觀察勒戒後認無繼
    續施用毒品傾向，並由臺灣基隆地方法院檢察署檢察官不起訴處分確定，有不起
    訴處分書在卷足憑。嗣再因施用毒品，經本院送強制戒治，並判處有期徒刑一年
    ，於八十九年十月二十七日確定，有被告前案資料記錄表附卷可稽。本件事證明
    確，被告四犯施用毒品犯行洵堪認定，應依法論科。
二、按海洛因、安非他命分別為第一級、第二級毒品，毒品危害防制條例第二條第二
    項第一款、第二款定有明文。查被告於右揭時地，非法施用第一級毒品海洛因及
    第二級毒品安非他命，核其所為，係犯毒品危害防制條例第十條第一項及第二項
    之施用第一級、第二級毒品罪。其持有第一級、第二級毒品之低度行為，應為施
    用第一級、第二級毒品之高度行為所吸收，不另論以持有第一級、第二級毒品罪
    。先後多次施用第一級、第二級毒品之行為，各時間密接，犯罪構成要件相同，
    顯係基於概括犯意為之，為連續犯，應分別依法加重其刑。公訴人僅就被告九十
    年八月十五日十七時三十分之前一日及前四日施用第一級及第二級毒品犯行起訴
    ，漏未就被告其他多次施用第一級、第二級毒品犯行起訴，然此部分與已起訴部
    分既如前述有連續犯之裁判上一罪關係，自分別為起訴效力所及，本院依法併予
    審理。又其所犯上開二罪，犯意各別，罪名不同，行為互異，應予分論併罰。查
    被告前曾受如事實欄所載有期徒刑之執行，有臺灣高等法院被告全國前案記錄表
    附卷可考，其於有期徒刑之執行完畢後五年以內，再犯本件最重本刑為有期徒刑
    以上之罪，為累犯，就上開二罪各應加重其刑，並遞加重之。爰審酌被告素行不
    端，已如前述，多次施用毒品，卻不予戒除，雖屬自傷行為，對於社會危害不大
    ，然考量被告易受社會影響，亟需稍長時間與原有生活環境隔離，而量處如主文
    所示之刑，並合併定其應執行刑，以示懲儆。
三、扣案之第一級毒品海洛因一包（淨重一‧七六公克）、含海洛因殘渣袋二只（海
    洛因殘渣與裝置袋無法分離）、第二級毒品安非他命一小包（毛重零．三公克）
    ，不問屬於犯人與否，均應依毒品危害防制條例第十八條第一項前段之規定，宣
    告沒收銷燬之。至注射針筒八支及橡皮管一截，被告雖辯稱大多非其所有（僅供
    承注射針筒一支為其所有），然本為其裝於黑色手提袋而持有中，嗣經警逮捕時
    丟出，此參警卷筆錄自明，是本院認定為被告所有，且供施用第一級毒品所用，
    仍依法宣告沒收。至其餘電子秤一台、分裝袋十一只及藥鏟一支，不能證明係供
    施用上開毒品所用，且檢察官亦認係被告另犯販賣毒品所用之物而於該案聲請沒
    收，有起訴書附卷足參，自毋庸另為沒收之諭知。
據上論斷，應依刑事訴訟法第二百九十九條第一項前段、毒品危害防制條例第十條第
一項、第二項、第十八條第一項、刑法第十一條前段、第五十六條、第四十七條、第
五十一條第五款、第三十八條第一項第二款判決如主文。
本案經檢察官林明志到庭執行職務。
中      華      民      國    九十      年     十一     月     二十     日
                                       台灣基隆地方法院刑事第二庭
                               法  官  邱  志  平
右正本證明與原本無異。
對於本件判決如有不服，應於收受送達後十日內，向本院提出上訴書狀，上訴於臺灣
高等法院，並按他造當事人之人數附具繕本。
                                               書記官  彭  淑  芳
中      華      民      國    九十      年     十一     月    二十二    日
附錄論罪法條
毒品危害防制條例第十條第一項、第二項：
施用第一級毒品者，處六月以上五年以下有期徒刑。
施用第二級毒品者，處三年以下有期徒刑。


司法院資訊處製作；財團法人民間司法改革基金會備份。
